【裁判字號】    97,上訴,1323
【裁判日期】    971223
【裁判案由】    毒品危害防制條例
【裁判全文】
臺灣高等法院臺南分院刑事判決        97年度上訴字第1323號
上  訴  人
即  被  告  甲○○
上列上訴人因毒品危害防制條例案件，不服臺灣雲林地方法院97
年度訴字第735號中華民國97年8月18日第一審判決（起訴案號：
臺灣雲林地方法院檢察署97年度毒偵字第1082號），提起上訴，
本院判決如下：
    主  文
上訴駁回。
    事  實
一、甲○○前於民國（下同）95年間，因施用毒品案件，經臺灣
    雲林地方法院裁定觀察、勒戒後，認無繼續施用毒品之傾向
    ，於95年6月19日釋放，並由臺灣雲林地方法院檢察署檢察
    官於同年月26日，以95年度毒偵緝字第46號、95年度毒偵字
    第593號為不起訴處分確定。甲○○另於94年間，因竊盜案
    件，經臺灣雲林地方法院以94年度六簡字第348號判處有期
    徒刑2月確定，甫於95年1月29日縮刑期滿執行完畢。甲○○
    於觀察、勒戒執行完畢釋放後5年內，復基於施用第一級毒
    品海洛因之犯意，於97年5月15日下午4至5時，在其雲林縣
    元長鄉鹿南村1鄰中洽40號其住所，以將海洛因摻水置於針
    筒內注射血管之方式，施用海洛因1次。嗣於同年月19日，
    因另案詐欺罪解送臺灣雲林第二監獄執行，經該監於當日採
    尿送驗，檢出毒品嗎啡陽性反應，而悉上情。
二、案經臺灣雲林第二監獄函請臺灣雲林地方法院檢察署檢察官
    偵查起訴。
    理  由
一、本案上訴人即被告甲○○經本院合法傳喚未到庭，其所犯毒
    品危害防制條例第10條第1項之罪，係死刑、無期徒刑、最
    輕本刑為3年以上有期徒刑以外之罪，其於原審準備程序就
    前揭被訴事實為有罪之陳述，經原審受命法官告知簡式審判
    程序之旨，並聽取其與公訴人之意見後，原審合議庭裁定由
    受命法官獨任進行簡式審判程序，是本件之證據調查，依刑
    事訴訟法第273條之2規定，不受同法第159條第1項、第161
    條之2、第161條之3、第163條之1及第164條至第170條規定
    之限制，合先敘明。
二、上開犯罪事實，業據上訴人即被告於臺灣雲林第二監獄政風
    室訪談時及原審審理時均坦承不諱（見偵查卷第8頁、原審
    卷第17、20頁背面），被告於97年5月19日，因另案詐欺罪
    解送臺灣雲林第二監獄執行，經該監於當日採尿送驗，經詮
    昕科技股份有限公司初步以酵素免疫分析法（EIA）檢驗，
    復以氣相層析質譜儀（GC/MS）確認，均檢出毒品嗎啡陽性
    反應，復有臺灣雲林第二監獄收容人尿液採集作業確認書及
    檢體採收紀錄表各1份、詮昕科技股份有限公司濫用藥物尿
    液檢驗報告1份、刑案資料查註紀錄表在卷可稽（見偵查卷
    第4至7頁），足認被告之自白與事實相符，應可採信。
三、被告前於95年間，因施用毒品案件，經觀察、勒戒後，認無
    繼續施用毒品之傾向，於95年6月19日釋放，並由臺灣雲林
    地方法院檢察署檢察官於同年月26日，以95年度毒偵緝字第
    46號、95年度毒偵字第593號為不起訴處分確定，有該不起
    訴處分書在卷可稽（見偵查卷第10頁），復有臺灣高等法院
    被告前案紀錄表足資為證，被告竟於觀察、勒戒執行完畢釋
    放後，5年內再犯施用第一級毒品罪，自應依法論科。
四、核上訴人即被告所為，係犯毒品危害防制條例第10條第1項
    施用第一級毒品罪。其於施用前持有海洛因之低度行為，應
    為施用之高度行為所吸收，不另論罪。被告於94年間，因竊
    盜案件，經臺灣雲林地方法院以94年度六簡字第348號判處
    有期徒刑2月確定，甫於95年1月29日縮刑期滿執行完畢，有
    臺灣高等法院被告前案紀錄表在卷可按，其受有期徒刑執行
    完畢，5年內故意再犯本案最重本刑為有期徒刑以上之罪，
    為累犯，應依刑法第47條第1項規定加重其刑。
五、原審以被告罪證明確，因以適用刑事訴訟法第273條之1第1
    項，毒品危害防制條例第10條第1項，刑法第11條前段、第
    47條第1項等規定，並審酌被告前有違反毒品危害防制條例
    、竊盜等前科，足見素行不佳，竟仍再行施用毒品海洛因，
    顯見未存抗拒毒品誘惑之決心，自需施以相當之刑罰，以期
    收教化之功能，並協助其戒去毒癮，兼衡被告犯後坦承犯行
    等一切情狀，量處有期徒刑八月。本院經核原判決認事用法
    均無不合，量刑亦稱妥適，被告上訴意旨亦指摘原判決不當
    ，為無理由，應予駁回。
六、被告經合法傳喚，無正當理由不到庭，爰不待其陳述逕行判
    決。
據上論斷，應依刑事訴訟法第368條、第371條，判決如主文。
本案經檢察官江守權到庭執行職務。
中    華    民    國    97    年    12    月    23    日
                  刑事第五庭    審判長法  官  楊明章
                                      法  官  楊子莊
                                      法  官  顏基典
以上正本證明與原本無異。
如不服本判決應於收受送達後10日內向本院提出上訴書狀，其未
敘述上訴理由者，並得於提起上訴後10日內向本院補提理由書（
均須按他造當事人之人數附繕本）「切勿逕送上級法院」。
                                      書記官  李珍鳳
中    華    民    國    97    年    12    月    23    日
附錄本案論罪科刑法條全文：
毒品危害防制條例第10條：
施用第一級毒品者，處6月以上5年以下有期徒刑。
施用第二級毒品者，處3年以下有期徒刑。


司法院資訊處製作；財團法人民間司法改革基金會備份。
